【裁判字號】    90,交聲,661
【裁判日期】    900831
【裁判案由】    交管條例聲異
【裁判全文】
臺灣板橋地方法院交通事件裁定                      九十年度交聲字第六六一號
    原處分機關  交通部公路局臺北區監理所
    異  議  人
    即受處分人  乙○○
右列異議人即受處分人因違反道路交通管理處罰條例案件，對於交通部公路局臺北區
監理所民國九十年七月四日所為之北監五字第裁四○－ＺＢ0000000號、北監
五字第裁四○－ＣＧ0000000號裁決處分（原舉發案號：內政部警察署國道公
路警察局公警局交字第ＺＢ0000000號、臺北縣警察局北縣警交字第ＣＧ00
00000號），聲明異議，本院裁定如左：
    主  文
異議駁回。
    理  由
一、按汽車行駛於高速公路而不遵管制之規定者，處汽車駕駛人新台幣三千元以上六
    千元以下罰鍰。次按汽車駕駛人，行車速度，超過規定之最高時速者，處四百元
    以上八百元以下（折合新台幣一千二百元以上二千四百元以下）罰鍰。又按本條
    例關於車輛駕駛人之處罰，如應歸責於車輛所有人者，處罰車輛所有人，行為時
    之道路交通管理處罰條例第三十三條第一項、第四十條第一項、第八十五條第三
    項分別定有明文。
二、異議意旨略以：異議人之車牌號碼Ｕ四－二一○○號自用小客車自八十九年九月
    一日起，迄九十年二月二十八日止，均借予甲○○使用，且約定未過戶前之所有
    交通違規罰單均應由甲○○繳納，內政部警政署國道公路警察局公警局交字第Ｚ
    Ｂ0000000號、第ＣＧ0000000號舉發違反道路交通管理事件通知
    單所載之違規事實均非伊所為云云。
三、經查：本件受處分人即異議人因甲○○信用不佳，遂同意將車牌號碼Ｕ四－二一
    ○○號自用小客車登記為其所有，該車實際由甲○○使用，嗣甲○○於八十九年
    九月二十八日五時十七分許，駕駛該車行經臺北縣板橋市○○路與長江路口，行
    車速度為時速七十二公里，超過規定之最高時速四十公里。復於八十九年十月九
    日六時四十九分許，駕駛該車行經國道一號公路北上一一五公里處，未保持行車
    安全距離時速九六公里應保持四八公尺實距不足二十公尺而不遵管制之規定，臺
    北縣警察局及內政部警察署國道公路警察局分別以臺北縣警察局北縣警交字第Ｃ
    Ｇ0000000號、內政部警察署國道公路警察局公警局交字第ＺＢ0000
    000號舉發違反道路交通管理事件通知單逕行舉發等情，為異議人於聲明異議
    狀所是認，並有內政部警察署國道公路警察局公警局交字第ＺＢ0000000
    號、臺北縣警察局北縣警交字第ＣＧ0000000號舉發違反道路交通管理事
    件通知單二紙在卷足稽。異議人雖以上開情詞置辯，然異議人既同意將車牌號碼
    Ｕ四－二一○○號自用小客車登記為其所有，縱非其駕駛，仍應認可歸責於異議
    人。從而甲○○駕駛該車為上述違規行為時，內政部警政署國道公路警察局及臺
    北縣警察局員警客觀上無從得知本件實際之汽車駕駛人，乃逕行舉發本件汽車之
    所有權人即異議人行車速度超過規定之最高時速及行駛於高速公路而不遵管制規
    定之違規事實，經核與前揭道路交通管理處罰條例第八十五條第三項規定之意旨
    並無不合，異議人上揭辯稱，恐有誤會，尚無可採。原處分機關據以援引上揭道
    路交通管理處罰條例第三十三條第一項、第四十條第一項、第六十三條第一項第
    一款之規定，就行車速度超過規定之最高時速部分裁處新台幣二千四百元並記違
    規點數一點，就行駛高速公路，不遵管制規定部分裁處新台幣六千元並記違規點
    數一點，均無不當。本件異議人異議為無理由，應予駁回。
據上論斷，應依道路交通案件處理辦法第十九條規定，裁定如主文。
中      華      民      國      九十      年      八      月    三十一  日
                              臺灣板橋地方法院交通法庭
                                  法  官  游  秀  雯
右正本證明與原本無異
如不服本裁定應於送達後五日內向本院提出抗告狀
                                  書記官  卓  聖  智
中      華      民      國      九十      年      九      月      四    日


司法院資訊處製作；財團法人民間司法改革基金會備份。
